臺灣高等法院臺中分院刑事判決　　　　　　　　　　九十年度上訴字第一九二號
　　上　訴　人
　　即　被　告　乙○○
右上訴人因偽造文書案件，不服臺灣台中地方法院九十年度訴字第二一八號中華民國
九十年八月三十一日第一審判決（起訴案號：臺灣台中地方法院檢察署八十九年度偵
緝字第三七六號），提起上訴，本院判決如左：
    主    文
原判決撤銷。
乙○○連續行使偽造私文書，足以生損害於他人，處有期徒刑拾月；偽造如附表二所
示「林金輝」之署押均沒收。
    事    實
一、乙○○與丙○○（原姓名林金輝，八十八年十月三十日改名，以下仍稱林金輝）
    為親生兄弟，詎其竟因缺錢花用，因知悉林金輝平日有將向中國信託商業銀行股
    份有限公司所申請之信用卡置放台中縣大里市○○街五三號家中之習慣，認有機
    可乘，竟意圖為自己不法之所有，且基於概括之犯意，乘白天家人均外出或工作
    之機會，先後於八十八年四月十七日、八十八年十月十七日、八十八年十二月二
    日等日期之當日或前數日，在前開處所林金輝之房間內，竊取林金輝所有之卡號
    ：0000-0000-0000-0000、0000-0000-0000-0000、0000-0000-0000-0000 之信用
    卡各一張（竊取第一張信用卡部分未據林金輝提出告訴，竊取第二張信用卡部分
    未據公訴人起訴，竊取第三張信用卡部分業據林金輝於原審撤回告訴），乙○○
    並於竊得卡號：0000-0000-0000-0000 之信用卡後，在該信用卡背面持卡人欄偽
    造「林金輝」之簽名一枚，偽造成用以表示該信用卡為該偽簽署押之人所申請使
    用之私文書。乙○○即連續於附表一所示之時間，持用含冒簽林金輝姓名之前開
    各該信用卡，至附表一所示之特約商店簽帳消費，即將信用卡交付店員，並在信
    用卡簽帳單之私文書上，偽造如附表二編號一至七所示林金輝簽名，並複寫在信
    用卡簽帳單第一聯以外之各聯，而交付行使向各該特約商店人員騙取財物（如附
    表一編號一、二、三、四、五部分）或騙取財物及提供服務（如附表一編號六、
    七部分），致使各該特約商店經營者均陷於錯誤，誤認乙○○即係林金輝，而被
    騙交付商品或提供各項服務之不法利益予乙○○（其消費日期、消費金額、特約
    商店名稱等均詳如附表一所示），中國信託商業銀行股份有限公司則如數代墊結
    帳如附表一所示之各筆消費金額，均足以生損害於林金輝、中國信託商業銀行股
    份有限公司及依約與持卡人交易之如附表一所示各該特約商店確認持卡人身分之
    正確性。初期林金輝因基於與乙○○手足之情，不忍舉發，而代繳如附表一編號
    一至四之各筆消費款，嗣見乙○○一而再再而三竊取其信用卡盜刷消費，且金額
    日鉅，非其能力所能負擔，遂與中國信託商業銀行股份有限公司人員聯繫，經該
    公司人員告知應向警方報案後，林金輝始訴由台灣台中地方法院檢察署檢察官依
    法偵辦，而查悉上情。林金輝於偵查中因未到案，經通緝始於八十九年五月二十
    四日為警緝獲。
二、案經林金輝訴請臺灣臺中地方法院檢察署檢察官偵查起訴。
    理    由
一、訊據上訴人即被告乙○○矢口否認有右揭行使偽造私文書等犯行，辯稱：伊從未
    拿過林金輝之信用卡去消費云云。惟查：
  (一)右揭事實業據告訴人林金輝於偵查、原審及本院調查時指述歷歷，並經證人即被
    告之父林秋榮於偵查中證稱：「（乙○○是否拿丙○○之信用卡去盜刷？）是」
    、「（交保出來時，你有問他信用卡是否他盜刷？）我有問丙○○的卡是否你刷
    的，他沒回答就跳車跑掉了」、「（為何不來開庭？）他一直避不見面，我保他
    出來，就是要質問他一些事情，他在返家途中跳車跑掉，迄今未回」等語屬實（
    詳見偵緝字卷第四○頁反面、四一頁正面）；復有如附表編號一所示七次盜刷信
    用卡之簽帳單七張（影本四張、複寫三張）在卷可憑；且查告訴人林金輝為被告
    之弟，證人林秋榮為被告之父，均屬被告至親，被告於原審復供稱與林金輝沒有
    過節等語（詳見原審卷第六二頁正面），若非真有其事，渠等實不可能指證被告
    有此不法行為，所為指證應屬可信。
  (二)被害人中國信託商業銀行股份有限公司代理人甲○○於本院調查時陳稱：告訴人
    使用被害人公司之信用卡總共掛失四次，時間是在八十八年三月二十三日、八十
    八年四月二十二日、八十八年十月二十五日，最後一次在八十八年十二月份反應
    被盜刷之後就沒有再申請補卡了等語（詳見本院卷第六八頁），所述其中第二、
    三、四次辦理掛失之時間，均在被告盜刷告訴人信用卡時間之後數日，亦與告訴
    人所述伊係在發現被盜刷後才去掛失之情相符合。且被告盜刷告訴人之信用卡，
    其中如附表一編號一、二之盜刷行為，告訴人就此部分並未提出告訴，而是在被
    害人公司代理人甲○○寄送林金輝名義之簽帳單供本院鑑定參考時，本院詢問告
    訴人，告訴人始表示該二筆消費款亦係遭其兄即被告所盜刷，消費款後來由伊去
    繳，伊還告訴被告以後不要再拿伊的卡片去刷卡（詳見本院卷第一三四頁）。若
    該二筆消費款係告訴人自己購物所消費，而告訴人既已繳清該二筆消費款，又何
    須去辦理掛失？另據參與調查本件盜刷信用卡事件之被害人公司職員己○○於本
    院調查時到庭證稱：告訴人於八十八年十月份失卡後，伊有聯絡告訴人，詢問他
    家中是否失竊，他說沒有，告訴人說他申請卡片是因為加油用的，平常放在家裡
    ，要加油的時候才拿出去使用，用完再放回原處，伊查過告訴人的簽帳紀錄，告
    訴人的消費的確是如此，依照伊之經驗這些應該是家裡或是熟人所為，伊把向盛
    發珠寶銀樓詢問過該持卡消費客人的特徵告訴告訴人，他說有這樣的特徵的家人
    應該是他的哥哥；伊曾以公司所留的申請書上的筆跡，比對過那些簽帳單都不是
    告訴人的筆跡。告訴人失卡時，伊問告訴人是你要負責，或是要你哥哥負責，你
    如果報警的話，你哥哥就要負刑責，他說他要回去與他的爸爸媽媽商量後再說，
    後來告訴人說他願意負擔那兩筆消費款。八十八年十二月份再報遺失時，告訴人
    說他並沒有開卡，也沒有在信用卡後面簽名，當初伊不知道告訴人已經改名，打
    電話過去時才知道，伊又問他家中有無遭小偷，他說沒有，而且告訴人說他改名
    時，他哥哥並不知道，因為開卡要知道持卡人的出生年月日，告訴人又說他並沒
    有遺失其他的證件，伊詢問告訴人卡片放在何處，使用習慣如何，他說和以前一
    樣，伊又問他他父母親有無可能到那些店去消費，他說不可能，後來伊問告訴人
    要由誰來負擔這筆消費款，他說他要回去與父母親商量，後來告訴人說那筆消費
    金額太大了，他們不願意再負責，所以伊就告訴告訴人要向警方報案等語（詳見
    本院卷第八一、八二頁）；並有被害人公司「信用卡冒用案調查表」記載調查內
    容及經過為：「‧‧‧‧881026（按即為八十八年十月二十六日）連絡客戶查詢
    失卡經過表示卡放置家中有需要消費才帶出門，與父母及哥哥、妹妹同住，哥哥
    離家出走偶爾偷偷回來‧‧‧‧客戶表示可能在家遺失，依商店描述為哥哥所為
    ‧‧‧‧881027客戶表示與父母商量，既冒用者為其兄故冒用款願私下和解自負
    不追究‧‧‧‧」等語可稽（詳見本院卷第九四頁）。足見告訴人因念及與被告
    間兄弟之情，雖發現被告持其信用卡盜刷消費，惟仍忍痛代為繳清前四筆消費款
    ，致被告有恃無恐，一而再，再而三的持用告訴人之信用卡盜刷消費，終致告訴
    人無法再代為繳納，始因被害人公司之告知，而提出本件告訴。
  (三)本院曾將卷附簽帳單與被告在本案相關筆錄上之簽名資料，送請憲兵學校鑑定是
    否為被告之筆跡，因送鑑資料中簽帳單均係影本，且可供比對字跡特徵不足，致
    無法鑑定，固有憲兵學校九十一年四月二十六日（九一）執正字第二三七九號函
    在卷可憑。惟查卷附簽帳單，觀其簽名方式有工整、潦草兩類（見本院卷第二六
    、二七、第一四五至一四八頁），據被害人公司代理人甲○○稱：「舊卡告訴人
    有在上面簽名，所以盜刷者應該是模仿告訴人的簽名，至於新卡當時我們調查時
    ，告訴人告訴我們說他當時沒有簽名也沒有開卡，所以應該是盜刷者本人平常自
    己簽名的方式」等語（詳見本院卷第六八頁）。本院審視卷附告訴人申辦信用卡
    時所填寫申請書上之簽名「林金輝」字跡（詳見本院卷第一二一頁），及告訴人
    於原審由法官命其當庭書寫之「林金輝」字跡（詳見原審卷第六四頁），告訴人
    之簽名字跡工整，容易模仿，而如附表一編號三、四之簽帳單上之簽名亦較為工
    整，應係盜刷者竊取信用卡時，因該信用卡背面已有告訴人之簽名，簽名時刻意
    模仿所致。而附表一編號五、六、七之簽帳單上之簽名雖較為潦草，然筆順亦較
    為流利，顯係依簽寫者平日書寫習慣下所簽寫者。又被告姓名「乙○○」與告訴
    人原名「林金輝」僅一字之差，被告於竊取告訴人補發之信用卡後，因該卡背面
    尚未簽名，被告當以其平日書寫之習慣書寫告訴人之姓名，而其於簽帳單上所簽
    林金輝三字，其中「林金」二字，因本即為被告自己姓名之一部份，其於偽簽告
    訴人姓名時，不經意會以簽寫自己姓名方式簽寫告訴人姓名，乃極自然之事，此
    由卷附該三張簽帳單上「林金輝」之字跡，其中「林金」二字與被告在原審由法
    官命其書寫「乙○○」、「林金輝」之字跡（詳見原審卷第六三頁），其中「林
    金」二字極為神似可見一斑。再，告訴人於八十八年十月二十七日申請改名為「
    丙○○」，並於同月三十日完成變更登記之事實，有大里市戶政事務所更改姓名
    申請書、台中縣政府函併附姓名變更登記申請書影本在卷可佐（詳見本院卷第五
    ○、五三、五四頁）；而告訴人於偵查中稱伊補發新卡名字是丙○○（詳見偵字
    卷第三頁反面），並有被害人公司信用卡消費明細表載明收件人為「丙○○」可
    稽（詳見他字卷第十四頁）。如附表一編號五、六、七所示三筆消費款係由告訴
    人親自消費，告訴人斷無可能在簽帳單上仍簽寫「林金輝」，惟觀該三筆消費款
    之簽帳單上竟簽寫「林金輝」之姓名，顯然是被告在不知告訴人業已改名之情況
    下，仍一如以往冒用「林金輝」之姓名在簽帳單上簽名消費，亦灼然明甚。
  (四)告訴人於八十八年十二月份所補發之信用卡（卡號0000-0000-0000-0000 ）並未
    扣案，據告訴人於被害人公司調查時稱伊並未在信用卡背面簽名，且未親自開卡
    ，已如前述。雖告訴人於本院調查時一度陳稱伊有在新卡上簽寫「林金輝」並開
    卡，惟嗣又稱應由伊開卡，卡片背面有無簽名則應以被害人公司調查時說的較為
    清楚，然終稱應以當時被害人公司調查時向調查人員己○○所述為正確（詳見本
    院卷第八四頁）。本院以本院訊問告訴人時（九十年十一月二十九日、十二月十
    三日），距告訴人於八十八年十二月申請掛失補卡時已近二年，因時間久隔，對
    此細瑣之事，衡情記憶難免生疏，當以告訴人於事發數日後在證人己○○調查時
    所述者為正確。至開卡所需資料，其中信用卡之有效期限已記載在卡片上，業據
    被害人公司代理人甲○○陳明在卷；另身分證號碼或出生年月日以被告與告訴人
    為兄弟之關係，被告當極易取得，是告訴人之上開信用卡之開卡程序應係被告所
    為，殆可認定。至被告取得該張信用卡後，應有簽寫告訴人之姓名「林金輝」三
    字於上開信用卡背面，蓋此為刷卡消費時特約商店用以核對消費者在簽帳單上簽
    名之必要程序，且觀附表一編號五、六、七之三筆消費款金額不小，衡情一般特
    約商店更會小心依程序處理，不致疏漏。至告訴人雖於八十八年十二月九日復持
    該卡加油五百元，有信用卡消費明細表在卷可稽（詳見他字卷第十四頁正面），
    該卡應係被告於八十八年十二月七日盜刷後放回原位，告訴人於同月九日再取出
    該卡加油刷卡消費，證諸被告之父林秋榮於本院調查時所稱其子乙○○在八十八
    年十月一日至同年十二月三十一日這段時間有時會回來，伊並不是在被告每次回
    來時都會看到乙○○，家裡白天不一定有人在等語益為顯然。告訴人因於八十八
    年十二月九日持用上開信用卡欲刷卡加油五百元，因加油人員告知信用額度已刷
    滿，始知信用卡又遭被告盜刷，亦據告訴人於偵查中指明在卷。
  (五)綜上所述，參研互證，本案確係被告所為，告訴人應無誣指或誤指被告之可能，
    罪證明確，被告所辯應係事後卸責之詞，不足採信；另證人即盛發珠寶銀樓人員
    郭泉河、金來旺珠寶銀樓人員王美淑於本院調查時均證稱不認識被告，惟渠等又
    證稱因時間久隔，對於消費過程已不復記憶或沒印象等語；另家福股份有限公司
    職員吳界宏則證稱因該公司當時收銀櫃檯常開者有十七個，本件是在第十七號收
    銀機簽帳的，不記得客人消費之過程等語，則渠等所證亦不足為有利於被告之認
    定，被告犯行已堪認定，自應依法論科。
二、按於刷卡之簽帳單上簽署姓名，除表示已收受特約商店所交付之交易標的物或消
    費標的，並確認該筆消費之憑證，具有表示法律上權利義務關係之證明，故簽帳
    單性質上除與收據相同外，並且係信用卡發卡銀行據此向簽帳人收款之憑證，應
    屬私文書無訛；又被告於竊得信用卡後在信用卡背面偽簽林金輝之姓名，已使該
    信用卡具有文字性、有體性、持續性、意思性及名義性，而成為刑法上文書之概
    念，且單純自形式上觀察，即足以表示信用卡之簽名者於信用卡之有效期限內有
    權使用該信用卡之辨識及證明，並非依習慣或特約表示一定用意之證明，故性質
    上仍屬刑法第二百十條之私文書。被告持用含冒簽林金輝姓名之前開各該信用卡
    ，至如附表一所示特約商店，偽造簽帳單並持以行使，騙取物品或服務之不法利
    益，核其所為係犯刑法第二百十六條、第二百十條之行使偽造私文書罪、刑法第
    三百三十九條第一項之詐欺取財罪（如附表一編號一、二、三、四、五部分）、
    刑法第三百三十九條第一項、第二項之罪（如附表一編號六、七部分）。公訴人
    就被告於附表一編號三至七之詐欺行為，於起訴書已為述及，惟漏引刑法第三百
    三十九條第一項、第二項之法條，應予補充。被告偽造署押之行為係偽造私文書
    之階段行為，而偽造私文書之低度行為，復為行使偽造私文書之高度行為所吸收
    ，亦均不另論罪。被告於附表一編號六、七消費時同時取得特約商店所提供之物
    品及服務之不法利益，係一行為觸犯數罪名，為想像競合犯，應從一重依詐欺取
    財罪處斷。被告多次行使偽造私文書、詐欺取財犯行，各時間緊密接且犯罪構成
    要件相同，顯各係基於概括犯意所為，為連續犯，應分別依刑法第五十六條之規
    定以一罪論，並均依法加重其刑。被告所犯連續行使偽造私文書罪、連續詐欺取
    財罪間，有方法結果之關係，為牽連犯，應依刑法第五十五條規定，從一重之刑
    法第二百十六條、第二百十條之行使偽造私文書罪處斷。另被告所犯如附表一編
    號一、二之犯行，及被告於卡號：0000-0000-0000-0000 之信用卡背面偽造私文
    書並持以行使之犯行，雖未據起訴，惟查被告此部份犯行與已起訴之犯行間或有
    連續犯，或有牽連犯之裁判上一罪關係，為起訴效力所及，本院自得併予審理。
三、原審以被告犯罪事證明確，予以論科，固非無見。惟被告於附表一所示之消費行
    為，其中編號三、四、五部分係詐得財物，另編號六、七部分除詐得服務之不法
    利益外，並詐得財物，原判決就此部分，認被告均係犯刑法第三百三十九條第二
    項之罪，應有未合；又未就被告於卡號：0000-0000-0000-0000 之信用卡背面偽
    造私文書並持以行使之行為，暨未及就被告所犯如附表一編號一、二之犯行，併
    與審理，亦有未洽；再被告行使偽造私文書之行為，均僅足生損害於他人，原判
    決主文竟認亦足以生損害於「公眾」，致主文與事實、理由不一致，同有疏誤。
    被告上訴意旨仍執陳詞，否認持用告訴人之信用卡盜刷消費，指摘原判決不當，
    固無理由，惟原判決既有上述可議之處，即屬無可維持，應由本院撤銷改判。爰
    審酌被告年輕力盛，卻不思以正當途徑謀取財富，竟一再持其弟所有之信用卡消
    費盜刷，供己恣意消費，滿足一己物慾，犯後又不知坦白認過，對於盜刷之金額
    除告訴人代為繳納部分外，餘均未與被害人公司洽商和解返還款項等一切情狀，
    量處如主文第二項所示之刑，以示懲儆。如附表二所示信用卡簽帳單上偽造之「
    林金輝」署押（其中編號一、二、三之銀行存查聯雖經被害人公司提出本院，惟
    仍屬被害人公司所有之物；另依被害人公司職員丁○○稱簽帳單如果是橫式的有
    三聯、直式的有二聯）、中國信託商業銀行股份有限公司卡號：
    0000-0000-0000-0000 之信用卡背面偽造之「林金輝」簽名署押一枚，均應依刑
    法第二百十九條規定宣告沒收。
四、公訴意旨另以，被告乙○○前揭在其住處，竊取其弟丙○○所有置於房間置物櫃
    內，卡號為0000000000000000號之中國信託信用（ＶＩＳＡ）
    卡之行為，另涉有刑法第三百二十條第一項之竊盜罪嫌云云。惟按於五親等內血
    親之間犯竊盜罪者，須告訴乃論；又告訴乃論之罪，告訴人於第一審辯論終結前
    ，得撤回其告訴；而告訴經撤回者，法院應諭知不受理之判決，刑法第三百二十
    四條第二項及刑事訴訟法第二百三十八條第一項、第三百零三條第三款定有明文
    。本件被告上開涉嫌竊盜部分，經檢察官提起公訴，認被告對其弟丙○○係犯刑
    法第三百二十條第一項之竊盜罪，因依同法第三百二十四條第二項之規定，須告
    訴乃論，已如前述。茲據告訴人丙○○於原審審理中，聲請撤回此部分之告訴，
    揆諸前開說明，原應為不受理判決之諭知，惟公訴意旨認此部分與前開有罪部分
    有牽連犯之裁判上一罪關係，爰不另為不受理判決之諭知，附此敘明。
據上論結，應依刑事訴訟法第三百六十九條第一項前段、第三百六十四條、第二百九
十九條第一項前段，刑法第五十六條、第二百十六條、第二百十條、第三百三十九條
第一項、第二項、第五十五條、第二百十九條，罰金罰鍰提高標準條例第一條前段，
判決如主文。
本案經檢察官庚○○到庭執行職務。
中      華      民      國      九十一   年       六      月     十三   日
                                    臺灣高等法院臺中分院刑事第四庭
                                          審判長法  官  洪  耀  宗
                                                法  官  劉  登  俊
                                                法  官  江  德  千
右正本證明與原本無異。
如不服本判決應於收受送達後十日內向本院提出上訴書狀，其未敘述上訴之理由者並
得於提起上訴後十日內向本院補提理由書（均須按他造當事人之人數附繕本）。
                                                書記官  吳  麗  琴
中      華      民      國      九十一   年       六      月     十三   日
【附錄論罪科刑法條】
刑法第二百一十六條：
行使第二百十條至第二百十五條之文書者，依偽造、變造文書或登載不實事項或使登
載不實事項之規定處斷。
刑法第二百十條：
偽造、變造私文書，足以生損害於公眾或他人者，處五年以下有期徒刑。
刑法第三百三十九條：
意圖為自己或第三人不法之所有，以詐術使人將本人或第三人之物交付者，處五年以
下有期徒刑、拘役或科或併科一千元以下罰金。
以前項方法得財產上不法之利益或使第三人得之者，亦同。
前二項之未遂犯罰之。
附表一：
┌──┬─────┬────────────┬────┬────────────┬──────────┐
│編號│消費時間  │消費商店名稱及地點      │消費目的│消費刷卡之金額（新台幣）│信用卡卡號          │
├──┼─────┼────────────┼────┼────────────┼──────────┤
│一  │八十八年四│台中市○區○○路五號『鵬│購物    │一五○○○元            │0000-0000-0000-0000 │
│    │月十七日  │馳煙酒實業有限公司』    │        │                        │                    │
├──┼─────┼────────────┼────┼────────────┼──────────┤
│二  │八十八年四│台中市○區○○路五號『鵬│購物    │六六七○元              │0000-0000-0000-0000 │
│    │月二十日  │馳煙酒實業有限公司』    │        │                        │                    │
├──┼─────┼────────────┼────┼────────────┼──────────┤
│三  │八十八年十│台中市○區○○路二十一號│購物    │一五七○○元            │0000-0000-0000-0000 │
│    │月十七日  │一樓『盛發珠寶銀樓』    │        │                        │                    │
├──┼─────┼────────────┼────┼────────────┼──────────┤
│四  │八十八年十│台中市○○路五三三號『家│購物    │二九六二五元            │0000-0000-0000-0000 │
│    │月十八日  │福股份有限公司』        │        │                        │                    │
├──┼─────┼────────────┼────┼────────────┼──────────┤
│五  │八十八年十│台中市○○路○段一四四號│購物    │二八○○○元            │0000-0000-0000-0000 │
│    │二月二日  │『金來旺珠寶銀樓』      │        │                        │                    │
├──┼─────┼────────────┼────┼────────────┼──────────┤
│六  │八十八年十│台中市○○路○段一三五號│餐飲及  │一九二一五元            │0000-0000-0000-0000 │
│    │二月五日  │五樓之一『戊○○○浪漫暢│服務    │                        │                    │
│    │          │飲酒店』                │        │                        │                    │
├──┼─────┼────────────┼────┼────────────┼──────────┤
│七  │八十八年十│台中市○區○○路九九號三│餐飲及  │二五○○○元            │0000-0000-0000-0000 │
│    │二月七日  │樓『蕾迪俱樂部』        │服務    │                        │                    │
└──┴─────┴────────────┴────┴────────────┴──────────┘
附表二：
┌──┬───────────────────────────┬──┬──┬──────────────┐
│編號│偽  造  簽  名  之  文  書  名  稱                    │單位│數量│備註                        │
├──┼───────────────────────────┼──┼──┼──────────────┤
│一  │如附表一編號一之簽帳單持卡人簽名欄上偽造林金輝名義簽名│枚  │參  │一式三聯，每聯各乙枚偽造簽名│
├──┼───────────────────────────┼──┼──┼──────────────┤
│二  │如附表一編號二之簽帳單持卡人簽名欄上偽造林金輝名義簽名│枚  │參  │一式三聯，每聯各乙枚偽造簽名│
├──┼───────────────────────────┼──┼──┼──────────────┤
│三  │如附表一編號三之簽帳單持卡人簽名欄上偽造林金輝名義簽名│枚  │參  │一式三聯，每聯各乙枚偽造簽名│
├──┼───────────────────────────┼──┼──┼──────────────┤
│四  │如附表一編號四之簽帳單持卡人簽名欄上偽造林金輝名義簽名│枚  │貳  │一式二聯，每聯各乙枚偽造簽名│
├──┼───────────────────────────┼──┼──┼──────────────┤
│五  │如附表一編號五之簽帳單持卡人簽名欄上偽造林金輝名義簽名│枚  │參  │一式三聯，每聯各乙枚偽造簽名│
├──┼───────────────────────────┼──┼──┼──────────────┤
│六  │如附表一編號六之簽帳單持卡人簽名欄上偽造林金輝名義簽名│枚  │貳  │一式二聯，每聯各乙枚偽造簽名│
├──┼───────────────────────────┼──┼──┼──────────────┤
│七  │如附表一編號七之簽帳單持卡人簽名欄上偽造林金輝名義簽名│枚  │貳  │一式二聯，每聯各乙枚偽造簽名│
├──┼───────────────────────────┼──┼──┼──────────────┤
│八  │中國信託商業銀行股份有限公司卡號：四五六三–○一一八–│枚  │壹  │                            │
│    │○一四二–九三六四信用卡，背面偽造林金輝簽名          │    │    │                            │
└──┴───────────────────────────┴──┴──┴──────────────┘
                                                                        Ａ
